【裁判字號】    98,毒抗,1181
【裁判日期】    981214
【裁判案由】    聲請觀察勒戒
【裁判全文】
臺灣高等法院臺中分院刑事裁定        98年度毒抗字第1181號
抗  告  人
即  被  告  甲○○
                    弄10號
上列抗告人因聲請觀察勒戒案件，不服臺灣彰化地方法院中華
民國98年10月30日第一審裁定（案號：98年度毒聲字第382號）
，提起抗告，本院裁定如下：
    主  文
抗告駁回。
    理  由
一、抗告意旨略以：抗告人即被告（以下均稱被告）只於98年8
    月19日施用毒品1次，此外並無再有施用之行為，請求緩起
    訴云云。
二、按施用第1、2級毒品者，除符合毒品危害防制條例第23條第
    2項之情形之外，檢察官應聲請法院裁定令被告進入勒戒處
    所執行觀察、勒戒處分，其期間不得逾2月，毒品危害防制
    條例第20條定有明文。
三、經查：本案被告於98年8月19曾經施用第1、2級毒品，業經
    被告自白不諱，並有濫用藥物尿液檢驗報告書（更正版）1
    紙、彰化警察局員林分局委託檢驗尿液代號與事實姓名對照
    表1紙附卷可憑，本件被告犯毒品危害防制條例第10條之罪
    ，應堪認定。
四、次查本案被告曾於86年3月間至87年3月20日止施用第2級毒
    品而經台灣彰化地方法院檢察署提起公訴，經台灣彰化地方
    法院以被告應送觀察勒戒處所施以觀察勒戒，起訴程序違背
    規定而為不受理判決，被告上開施用毒品犯行尚未執行觀察
    勒戒之前，被告於87年5月16日復施用第2級毒品經移送台灣
    彰化地方法院檢察署，是以上開2次施用毒品犯行乃先後經
    台灣彰化地方法院於87年7月9日、87年9月9日分別以87年度
    毒聲字第1119號、87年度毒聲字第406號裁定送觀察勒戒，2
    案均分案執行觀察勒戒，被告均拒不到案執行，於87年12月
    11日經緝獲後因被告甫生產完畢而未執行，迄至88年3月16
    日始再緝獲執行（87年度毒聲字第406號部分），承辦上開
    87年毒聲字第1119號部分之執行檢察官於88年4月14日提訊
    被告後並未再予重複執行觀察勒戒，乃以2案有裁判上一罪
    之罪之關係，將案件簽結，業經本院調閱台灣彰化地方法院
    檢察署87年觀執字第854號、673號卷證查明無訛，並有台灣
    高等法院被告前案紀錄表1紙附卷可憑，是以本案被告雖於
    87年2度因施用毒品經法院裁定送觀察勒戒，然僅於88年3月
    16日起至88年4月16日止，執行1次觀察勒戒，其於執行上開
    觀察勒戒完畢後之5年內並未再執行觀察勒戒，核與毒品危
    害防制條例第23條所定之「5年內再犯第10條之罪」之要件
    不符，被告本次施用毒品自應依毒品危害防制條例第20條之
    規定送觀察勒戒。
五、本件抗告意旨以本案應依法追訴，並請求檢察官以美沙冬治
    療代替，而為緩起訴處分，核與上開規定不符，原裁定依前
    開規定裁定被告送勒戒處所觀察勒戒，其期間不得逾2月，
    核無不合，本件抗告，並無理由，應予駁回。
三、據上論結，應依刑事訴訟法第412條，裁定如主文。
中    華    民    國    98    年    12    月    14    日
            刑事第六庭    審判長法  官  李  文  雄
                                法  官  林  靜  芬
                                法  官  陳  如  玲
以上正本證明與原本無異。
不得再抗告。
                                書記官  陳  如  慧
中    華    民    國    98    年    12    月    14    日


司法院資訊處製作；財團法人民間司法改革基金會備份。
